# 请教陈版，在合并报表层面有必要对母子公司都存在的客商款项进行合并处理吗？

提问人：gasjw 时间：2020-08-13 12:33:07
请教陈版，在合并层面时，母公司和子公司均对上海化工公司有往来，母公司应付 50 万，子公司预付 30 万，在合并层面的附注中列示能不能按应付 20 万列示呢？还是分别列示 50 万和 30 万。
谢谢陈版。

回答人：chenyiwei
这是两项不同的债权债务关系，应分别列示 50 万和 30 万，不能抵销后按净额列报。